Minutes et répertoires du notaire Philibert TURQUET, 9 juillet 1846 - 9 mars 1877 (étude XXXV)
Archives nationales
Minutes et répertoires du notaire Philibert TURQUET (étude XXXV)
9 juillet 1846 - 9 mars 1877
MC/ET/XXXV/1180 - MC/ET/XXXV/1411, MC/RE/XXXV/24 - MC/RE/XXXV/28, MC/RE/XXXV/34 - MC/RE/XXXV/35
Etude XXXV; Turquet, Philibert
mètres linéaires
Archives nationales de France
Minutes et répertoires: la loi 2008-696 du 15 juillet 2008 relative aux archives a fixé à 75 ans à compter de la date de l'acte, ou à 25 ans à compter de la date du décès de l'intéressé si ce délai est plus bref, le délai de communication des minutes et répertoires des notaires; ce délai est porté à 100 ans à compter de la date de l'acte si le document se rapporte à un mineur (code du Patrimoine, articles L213-2, 4e d et 5e).
Autres documents de l'étude (dossiers de clients, comptabilité...): s'agissant d'archives privées, ces documents sont communicables selon les modalités fixées par le déposant ou le donateur.
Certains documents ne sont pas accessibles en raison de leur mauvais état de conservation.
Versement
Accès aux instruments de recherche de tous les notaires de l’étude XXXV
Archives de l'étude XXXV
- Minutes de Philibert TURQUET, 9 juillet 1846 - 13 janvier 1926; MC/ET/XXXV/1180 - MC/ET/XXXV/1411
  - Minutes. 1846, 9 juillet - 1846, août, 9 juillet 1846 - août 1846; MC/ET/XXXV/1180
    Informations concernant le classement:
    Le niveau inférieur de description, quand il existe, correspond aux minutes d'actes. Toutes les minutes ne sont pas forcément décrites une à une. Les descriptions de ces minutes sont plus ou moins détaillées.
  - Minutes. 1846, septembre - 1846, octobre, septembre 1846 - octobre 1846; MC/ET/XXXV/1181
  - Minutes. 1846, novembre - 1846, décembre, novembre 1846 - décembre 1846; MC/ET/XXXV/1182
  - Minutes. 1847, janvier - 1847, février, janvier 1847 - février 1847; MC/ET/XXXV/1183
  - Minutes. 1847, mars - 1847, avril, mars 1847 - avril 1847; MC/ET/XXXV/1184
  - Minutes. 1847, mai - 1847, juin, mai 1847 - juin 1847; MC/ET/XXXV/1185
  - Minutes. 1847, juillet - 1847, août, juillet 1847 - août 1847; MC/ET/XXXV/1186
  - Minutes. 1847, septembre - 1847, octobre, septembre 1847 - octobre 1847; MC/ET/XXXV/1187
  - Minutes. 1847, novembre - 1847, décembre, novembre 1847 - décembre 1847; MC/ET/XXXV/1188
  - Minutes. 1848, janvier - 1848, février, janvier 1848 - février 1848; MC/ET/XXXV/1189
  - Minutes. 1848, mars - 1848, mai, mars 1848 - mai 1848; MC/ET/XXXV/1190
  - Minutes. 1848, juin - 1848, juillet, juin 1848 - juillet 1848; MC/ET/XXXV/1191
  - Minutes. 1848, août, août 1848; MC/ET/XXXV/1192
  - Minutes. 1848, septembre, septembre 1848; MC/ET/XXXV/1193
  - Minutes. 1848, octobre - 1848, décembre, octobre 1848 - décembre 1848; MC/ET/XXXV/1194
  - Minutes. 1849, janvier - 1849, février, janvier 1849 - février 1849; MC/ET/XXXV/1195
  - Minutes. 1849, mars - 1849, avril, mars 1849 - avril 1849; MC/ET/XXXV/1196
  - Minutes. 1849, mai - 1849, juillet, mai 1849 - juillet 1849; MC/ET/XXXV/1197
  - Minutes. 1849, août - 1849, septembre, août 1849 - septembre 1849; MC/ET/XXXV/1198
  - Minutes. 1849, octobre - 1849, décembre, octobre 1849 - décembre 1849; MC/ET/XXXV/1199
  - Minutes. 1850, janvier - 1850, février, janvier 1850 - février 1850; MC/ET/XXXV/1200
  - Minutes. 1850, mars - 1850, avril, mars 1850 - avril 1850; MC/ET/XXXV/1201
  - Minutes. 1850, mai - 1850, juin, mai 1850 - juin 1850; MC/ET/XXXV/1202
  - Minutes. 1850, juillet - 1850, septembre, juillet 1850 - septembre 1850; MC/ET/XXXV/1203
  - Minutes. 1850, octobre - 1850, décembre, octobre 1850 - décembre 1850; MC/ET/XXXV/1204
  - Minutes. 1851, janvier - mars, janvier - mars 1851; MC/ET/XXXV/1205
    Toutes les minutes de cet article ont été analysées une à une (ARNO 1851).
    - Comparution, proces-verbal, litige sur quantite de marchandise vendue avec un commerce de charbon, Paris (Paris) rue Lafayette, 39., 2 janvier 1851; MC/ET/XXXV/1205
      Informations complémentaires:
      Intervenant 1, en première partie:
      Nom, qualité: (M.) Suchel, Marius.
      Profession: négociant, Paris (Paris).
      Domicile: Paris (Paris) rue Blanche, 12.
      Relations: ancien propriétaire des biens de l'intervenant 2.
      Intervenant 2, en deuxième partie:
      Nom, qualité: (M.) Dulaurier, Benoit.
      Profession: marchand de charbon, Paris (Paris).
      Domicile: Paris (Paris) rue Lafayette, 41
      Origine de l'information:
      Base Arno 1851 (base de données migrée: voir contexte dans le Plan d’orientation général - Notaires de Paris, guides thématiques du Minutier).
      Date de création de la notice: 2000
    - Quittance, paiement d'adjudication de maison, 71050 f, Paris (Paris) rue aux Ours, 35., 3 janvier 1851; MC/ET/XXXV/1205
      Nom, qualité: (M.) Rousseau, Denis Auguste.
      Profession: notaire (ancien), Paris (Paris).
      Domicile: Paris (Paris) rue Notre-Dame-de-Lorette, 14.
      Nom, qualité: (M.) Renouvier, Charles Bernard Joseph.
      Profession: homme de lettres.
      Domicile: Paris (Paris) impasse Saint-Dominique-d'Enfer, 9
    - Procuration revenus, remboursement de créances., 6 janvier 1851; MC/ET/XXXV/1205
      Nom, qualité: (Mme ou Mlle) Beaupoil, Elisabeth.
      Profession: rentiere.
      Domicile: Paris (Paris) rue Bourbon-Villeneuve, 26.
      Nom, qualité: (Mme ou Mlle) Besson, Jeanne Claude.
      Domicile: Paris (Paris) rue Bourbon-Villeneuve, 26
    - Mainlevée, hypothèque, garantie d'emprunt 360 000 f., 7 janvier 1851; MC/ET/XXXV/1205
      Nom, qualité: (M.) Nottin, Henri.
      Profession: propriétaire.
      Domicile: Paris (Paris) rue Laffitte, 5.
      Nom, qualité: (M.) Crosnier, Louis.
      Profession: directeur de l'opera comique (ancien), Paris (Paris).
      Domicile: Paris (Paris) rue Neuve-St-Augustin, 71.
      Intervenant 3, en deuxième partie:
      Nom, qualité: (M.) Crosnier, Alphonse Theodore.
      Domicile: Paris (Paris) rue de la Chaussée-d'Antin, 60
    - Decharge, remboursement de caution de conducteur de messageries., 14 janvier 1851; MC/ET/XXXV/1205
      Nom, qualité: (M.) Dufresne, Louis.
      Profession: conducteur de messageries (ancien), Paris (Paris).
      Domicile: Paris (Paris) rue Saint-Honore, 130.
      Relations: au service de l'intervenant 2.
      Nom: Messageries Generales De France.
      Domicile: Paris (Paris)
    - Procuration acte, prise de possession de succession., 14 janvier 1851; MC/ET/XXXV/1205
      Nom, qualité: (M.) Girard, Pierre Francois Auguste.
      Profession: capitaine d'artillerie.
      Domicile: Valence (Drôme).
      Relations: héritier de l'intervenant 2.
      Intervenant 2, indirect:
      Nom, qualité: (M.) Girard, Pierre Simon.
      État civil: décédé.
      Profession: ingenieur en chef, Paris (Paris).
      Domicile: Paris (Paris).
      Nom, qualité: (M.) Renouard, Alfred Augustin.
      Profession: avocat, Paris (Paris).
      Domicile: Paris (Paris) rue Castellane, 4
    - Procuration revenus, recouvrement de créances., 15 janvier 1851; MC/ET/XXXV/1205
      Nom, qualité: (M.) Cabanier, Francois.
      Profession: garde general des eaux-et-forets (ancien), Oran (algerie).
      Domicile: Rovigo (algerie) Ben-Djillil.
      Nom, qualité: (M.) Debacq, Benjamin Sebastien.
      Domicile: Paris (Paris) rue des Petites-Ecuries, 6
    - Société en commandite, fondation, statuts de société immobiliere et agricole., 15 janvier 1851; MC/ET/XXXV/1205
      Nom: Société Immobiliere et Agricole Cabanier et Cie.
      Domicile: Alger (algerie)
    - Quittance, paiement d'adjudication de maisons (2), 18862 f, Rambouillet (Yvelines)., 16 janvier 1851; MC/ET/XXXV/1205
      Nom, qualité: (M.) Villeroy, Marc Jean Pierre.
      Domicile: Rennes (Ille-et-Vilaine).
      Nom, qualité: (M.) Fournier, Louis Joseph.
      Profession: docteur en medecine, Rambouillet (Yvelines).
      Domicile: Rambouillet (Yvelines)
    - Procuration rente publique, dépôt, vente de rente etat 5%, 9 f., 16 janvier 1851; MC/ET/XXXV/1205
      Nom, qualité: (M.) Horgnies, Joachim.
      Profession: cabaretier, Soignies (Marne).
      Domicile: Soignies (Marne).
      Nom, qualité: (M.) Lecomte, Alexis Jacques.
      Profession: employe, Paris (Paris).
      Domicile: Paris (Paris) rue Caumartin, 10
    - Union de créanciers, compte., 17 janvier 1851; MC/ET/XXXV/1205
      Nom, qualité: (Mme ou Mlle) Buisneau, Josephine.
      État civil: décédée.
      Domicile: Paris (Paris) rue d'Orleans-Saint-Michel, 15
    - Vente, terrains (2), 4000 f, Montrouge (Paris) rue des Catacombes., 17 janvier 1851; MC/ET/XXXV/1205
      Nom, qualité: (M.) Javal, Leopold.
      Profession: banquier, Paris (Paris).
      Domicile: Paris (Paris) rue Chauchat, 14.
      Nom, qualité: (M.) Charpentier, Louis Charles Theodore.
      Profession: architecte, Paris (Paris).
      Domicile: Paris (Paris) rue de Larochefoucault, 15
    - Mariage., 18 janvier 1851; MC/ET/XXXV/1205
      Nom, qualité: (M.) Falle, Gabriel Marie.
      Domicile: Paris (Paris) rue Cadet, 19.
      Nom, qualité: (Mme ou Mlle) Chopinet-D'Leindre, Antoinette Elisa.
      Domicile: Paris (Paris) rue du Moulin, 22.
      Relations: fille de l'intervenant 3.
      Intervenant 3, indirect:
      Nom, qualité: (M.) Chopinet-D'Leindre, Antoine.
      Profession: contrôleur des contributions, Paris (Paris).
      Domicile: Paris (Paris) rue du Moulin, 22
    - Mariage., 18 janvier 1851; MC/ET/XXXV/1205
      Nom, qualité: (M.) Gallimard de, Louis Etienne.
      Domicile: Paris (Paris) rue du Delta-Projetee, 7.
      Relations: fils de l'intervenant 2.
      Nom, qualité: (M.) Gallimard de, Antoine.
      Nom, qualité: (Mme ou Mlle) Piot, Mathilde Sophie.
      Domicile: Paris (Paris) rue Saint-Honore, 313.
      Intervenant 4, indirect:
      Nom, qualité: (M.) Piot, Emmanuel Marie.
      Profession: marchand de vin, Paris (Paris).
      Domicile: Paris (Paris) rue Saint-Honore, 313
    - Procuration revenus, recouvrement de créances., 18 janvier 1851; MC/ET/XXXV/1205
      Nom, qualité: (M.) Forest, Claude Ferdinand.
      Domicile: Paris (Paris) rue du Bac, 110.
      Relations: créancier(e) de l'intervenant 2.
      Nom, qualité: (M.) Froidefond-Duchatenet, Louis Xavier.
      Profession: receveur general du bas-rhin.
      Nom, qualité: (M.) Garnot, Emile.
      Domicile: Paris (Paris) rue Montmartre, 148
    - Donation entre epoux., 20 janvier 1851; MC/ET/XXXV/1205
      Nom, qualité: (M.) Gautier, Claude.
      Profession: capitaine (ancien).
      Domicile: Paris (Paris) rue du Faubourg-St-Denis, 95.
      Nom, qualité: (Mme ou Mlle) Tournier, Marguerite.
      Domicile: Paris (Paris) rue du Fauborug-St-Denis, 95.
      Relations: épouse de l'intervenant 1
    - Donation entre epoux., 20 janvier 1851; MC/ET/XXXV/1205
      Relations: épouse de l'intervenant 2.
      Domicile: Paris (Paris) rue du Fauboug-St-Denis, 95
    - Procuration rente publique, dépôt, vente de rente etat, 25 f., 21 janvier 1851; MC/ET/XXXV/1205
      Nom, qualité: (M.) Urbain, Auguste Francois.
      Profession: contrôleur de charbonnage, Quarognon (belgique).
      Domicile: Quarognon (belgique).
      Nom, qualité: (M.) Lecomte, Jacques Alexis.
    - Procuration r.p. dépôt, vente de rente etat 5%, 52 f., 22 janvier 1851; MC/ET/XXXV/1205
      Nom, qualité: (Mme ou Mlle) Guyot, Amelie Armande.
      Domicile: Guichen (Ille-et-Vilaine).
      Nom, qualité: (M.) Guillaumot, Etienne.
      Domicile: Paris (Paris) rue Neuve-St-Augustin, 31
    - Transport, créance, 4000 f., 22 janvier 1851; MC/ET/XXXV/1205
      Nom, qualité: (M.) Mauny, Jean Baptiste Gustave.
      Domicile: Neuilly-sur-Marne (Seine-Saint-Denis).
      Nom, qualité: (M.) Icelles-Langrais, Isidore.
      Profession: juge de paix, Conde-sur-Noireau (Calvados).
      Domicile: Conde-sur-Noireau (Calvados).
      Nom, qualité: (M.) Fortier, Mathieu Georges Napoleon.
      Domicile: Paris (Paris) rue Rochechouart, 33
    - Obligation, emprunt, 3500 f., 22 janvier 1851; MC/ET/XXXV/1205
      Nom, qualité: (M.) Destez, Charles Jules Jacques.
      Profession: employe des postes, Paris (Paris).
      Domicile: Paris (Paris) rue de la Jussienne, 4.
    - Succession, inventaire apres décès., 23 janvier 1851; MC/ET/XXXV/1205
      Nom, qualité: (Mme ou Mlle) Benazet, Louise Pauline Marie.
      Domicile: Paris (Paris) rue Neuve-des-Mathurins, 20
    - Notoriete, rectification de prenoms., 23 janvier 1851; MC/ET/XXXV/1205
      Nom, qualité: (Mme ou Mlle) Fondrevaye, Anne Barbe.
      Domicile: Alger (algerie).
      Nom, qualité: (M.) Valentin, Louis Ernest.
      Profession: capitaine de zouaves, Alger (algerie).
    - Succession, inventaire apres décès., 23 janvier 1851; MC/ET/XXXV/1205
      Nom, qualité: (M.) Remond, Abraham.
      Domicile: Paris (Paris) rue de la Harpe, 85
    - Transport, conversion de dette, 2600 f en rente etat 5%, 110 f., 27 janvier 1851; MC/ET/XXXV/1205
      Nom, qualité: (Mme ou Mlle) Vuitont, Marie Rose.
      Domicile: Paris (Paris) quai de l'Ecole, 32.
      Relations: veuve de l'intervenant 2, fille de l'intervenant 3.
      Nom, qualité: (M.) Gentellet, Claude Francois.
      Profession: facteur d'instruments de musique, Paris (Paris).
      Nom, qualité: (M.) Vuitont, Claude Joseph.
      Profession: concierge, Paris (Paris).
      Domicile: Paris (Paris) rue Neuve-des-Mathurins, 32.
      Relations: créancier(e) de l'intervenant 2
    - Procuration rente publique, dépôt, vente rente etat 5%, 70 f., 29 janvier 1851; MC/ET/XXXV/1205
      Nom, qualité: (M.) Joly, Jean Baptiste.
      Profession: instituteur, Pont-Levoy (Loir-et-Cher).
      Domicile: Pont-Leroy (Loir-et-Cher).
      Nom, qualité: (M.) Evrard, Jean Joseph.
      Domicile: Paris (Paris) Cite d'Antin, 11
    - Procuration acte, decharge, prise de possession de succession, 15500 f., 1er février 1851; MC/ET/XXXV/1205
      Nom, qualité: (Mme ou Mlle) Delapierre, Suzanne Sextine Therese.
      Domicile: Paris (Paris) rue Notre-Dame-de-Lorette, 41.
      Relations: veuve de l'intervenant 2, héritier de l'intervenant 2.
      Nom, qualité: (M.) Benazet, Jacques.
      Profession: propriétaire, fermier des jeux de bade.
      Nom, qualité: (M.) Pascault, Charles Felix.
      Profession: clerc de notaire (principal), Paris (Paris).
      Domicile: Paris (Paris) rue Olivier-St-Georges, 4
    - Procuration r.p. dépôt, vente de rente etat 5%, 50 f., 3 février 1851; MC/ET/XXXV/1205
      Nom, qualité: (Mme ou Mlle) Ghion, Marie Gertrude.
      Profession: négociante, Enghien (belgique).
      Domicile: Enghein (belgique).
      Relations: veuve de l'intervenant 3.
      Nom, qualité: (M.) Lecomte, Alexis.
      Domicile: Paris (Paris) rue Caumartin, 10.
      Nom, qualité: (M.) Petit, Jean Joseph.
      État civil: décédé
    - Notoriete, mariage., 4 février 1851; MC/ET/XXXV/1205
      Nom, qualité: (M.) Lapre, Claude Prosper.
      Profession: domestique, Paris (Paris).
      Domicile: Paris (Paris) rue de la Chaussée-d'Antin, 18.
      Nom, qualité: (Mme ou Mlle) Seigle, Marie Louise.
      Profession: cuisiniere, Paris (Paris).
    - Transport, créance, 505 f., 5 février 1851; MC/ET/XXXV/1205
      Nom, qualité: (M.) Deray, Daniel.
      Domicile: Paris (Paris) rue du Bac, 43.
      Nom, qualité: (M.) Neveux.
      Domicile: Paris (Paris) rue de l'Echiquier, 3.
      Nom, qualité: (M.) Hailig, Antoine Simon.
      Profession: notaire (honoraire), Paris (Paris).
      Domicile: Paris (Paris) rue Mogador, 16
    - Succession, inventaire apres décès., 7 février 1851; MC/ET/XXXV/1205
      Nom, qualité: (Mme ou Mlle) Baudouin, Genevieve.
      Domicile: Epinay (Essonne).
      Nom, qualité: (M.) Florentin, Jean Denis.
      Domicile: Epinay (Essonne)
    - Ratification, constitution de société de raffinage de sucre, Saint-Amand (Nord)., 12 février 1851; MC/ET/XXXV/1205
      Nom, qualité: (M.) Bayard De La Vingtrie, Ferdinand Jean Charles.
      Domicile: Paris (Paris) rue Saint-Guillaume, 29.
      Relations: prorietaire(s) de l'intervenant 3.
      Intervenant 2, en première partie:
      Nom, qualité: (M.) Bayard De La Vingtrie, Armand Joseph.
      Nom: Société De Raffinage De Sucre.
      Domicile: Saint-Amand (Nord)
    - Succession, inventaire apres décès., 12 février 1851; MC/ET/XXXV/1205
      Nom, qualité: (M.) Brets, Jacques Marie.
      Domicile: Paris (Paris) rue de la Michodiere, 1
    - Procuration rente publique, dépôt, vente de rente etat 5%, 85 f., 12 février 1851; MC/ET/XXXV/1205
      Nom, qualité: (M.) Dubois, Joseph.
      Profession: boulanger, Verviers (belgique).
      Domicile: Verviers (belgique).
    - Procuration rente publique, dépôt, vente de rente etat 5%, 8 f., 13 février 1851; MC/ET/XXXV/1205
      Nom, qualité: (M.) Marcq, Alexandre.
      Profession: bourrelier, Houding-Aimeries (belgique).
      Domicile: Houding-Aimeries (belgique).
    - Procuration rente publique, dépôt, vente de rente etat, 108 f., 13 février 1851; MC/ET/XXXV/1205
      Nom, qualité: (Mme ou Mlle) Coet, Henriette.
      Profession: aubergiste, Grammont (belgique).
      Domicile: Grammont (belgique).
    - Succession, notoriete., 15 février 1851; MC/ET/XXXV/1205
      Nom, qualité: (M.) Bocher, Gabriel.
      Profession: agent-de-change, Paris (Paris).
      Domicile: Paris (Paris) rue des Cordeliers, 5
    - Mainlevee d'opposition, paiement d'arrerages de rente 5%, 446 f., 15 février 1851; MC/ET/XXXV/1205
      Nom, qualité: (M.) Eudes, Michel Alphonse.
      Profession: negocian, Paris (Paris).
      Domicile: Paris (Paris) rue d'Antin, 8.
      Nom, qualité: (Mme ou Mlle) Gaudichier, Louise Antoinete Francoise.
      Domicile: Paris (Paris) rue du Faubourg-St-Germain, 1.
      Nom, qualité: (M.) Renault, Jacques Nicolas Francois.
      Intervenant 4, en deuxième partie:
      Nom, qualité: (M.) Gaudichier, Pierre Antoine.
      Profession: rentier.
      Domicile: Paris (Paris) rue de Montreuil, 13
    - Mainlevee, hypotheque., 18 février 1851; MC/ET/XXXV/1205
      Nom, qualité: (M.) Louis, Jean.
      Profession: directeur d'agence de publicite, Paris (Paris).
      Domicile: Paris (Paris) rue Monthador, 12.
      Nom, qualité: (M.) Luzureau, Louis.
      Profession: propriétaire, geometre-arpenteur, Dagueniere (la) (Maine-et-Loire).
      Domicile: Dagueniere (la) (Maine-et-Loire)
    - Decharge, remboursement de cautionnement, rente etat 5%, 70 f sur 250 f., 18 février 1851; MC/ET/XXXV/1205
      Nom, qualité: (M.) Masson, Jean Baptiste.
      Profession: conducteur de messageries, Paris (Paris).
      Domicile: Paris (Paris) rue d'Orleans-St-Honore, 14.
    - Mariage., 18 février 1851; MC/ET/XXXV/1205
      Nom, qualité: (M.) Poutot, Louis Alexandre.
      Domicile: Nancy (Meurthe-et-Moselle).
      Nom, qualité: (M.) Poutot, Louis.
      Nom, qualité: (Mme ou Mlle) Vigneron, Marie Jeanne.
      Domicile: Paris (Paris) rue Lavoisier, 20.
      Relations: fille de l'intervenant 4.
      Nom, qualité: (M.) Vigneron, Jacques.
      Profession: charpentier, Maucourt-sur-Orne (Meuse).
      Domicile: Maucourt-sur-Orne (Meuse)
    - Declaration, certificat de propriété de cautionnement, 3000 f., 20 février 1851; MC/ET/XXXV/1205
      Nom, qualité: (Mme ou Mlle) Viault, Caroline Felicite.
      Domicile: Paris (Paris) rue Saint-Florentin, 13.
      Relations: épouse de l'intervenant 2, fille de l'intervenant 3, héritier de l'intervenant 3.
      Nom, qualité: (M.) Valton, Adele Pierre.
      Nom, qualité: (Mme ou Mlle) Cormeille de, Marie Adelaide.
      Profession: preposee des postes.
      Relations: veuve de l'intervenant 4, au service de l'intervenant 5.
      Nom, qualité: (M.) Viault.
      Intervenant 5, indirect:
      Nom: Adminisration Des Postes
    - Procuration r.p., dépôt, vente de rente etat 5%, 78 f., 20 février 1851; MC/ET/XXXV/1205
      Nom, qualité: (M.) Livin De Meester, Joseph.
      Domicile: Beleele (belgique).
    - Declaration, certificat de propriété de cautionnement, 600 f., 20 février 1851; MC/ET/XXXV/1205
      Nom: Administration Des Postes
    - Mariage., 22 février 1851; MC/ET/XXXV/1205
      Nom, qualité: (M.) Benet De Montcarville, Felix Joseph.
      Profession: ingenieur civil, Paris (Paris).
      Domicile: Paris (Paris) place des Vosges, 26.
      Nom, qualité: (M.) Benet De Montcarville, Jacques Edouard.
      Domicile: Rochefort-sur-Mer (Charente-Maritime).
      Nom, qualité: (Mme ou Mlle) Merot, Leonie Jenny.
      Domicile: Paris (Paris) rue Caumartin, 70.
      Nom, qualité: (M.) Merot, Charles Henri Alexandre Celeste.
    - Testament., 24 février 1851; MC/ET/XXXV/1205
      Nom, qualité: (M.) Garnier, Louis Paul Dominique.
      Domicile: Paris (Paris) rue de Bondy, 28
    - Succession, inventaire apres décès., 25 février 1851; MC/ET/XXXV/1205
      Nom, qualité: (M.) Dienne-Dupuy de, Jean Charles Joseph.
      Profession: colonel (ancien).
      Domicile: Paris (Paris) rue de Rivoli, 22
    - Procuration acte, gestion d'immeubles., 25 février 1851; MC/ET/XXXV/1205
      Nom, qualité: (M.) Ledoyen, Charles Gabriel.
      Domicile: Paris (Paris) rue Saint-Jacques, 21.
      Nom, qualité: (M.) Xavier-Bullaz, Clement Francois.
      Domicile: Paris (Paris) rue Saint-Honore, 305
    - Decharge, remboursement de cautionnement rente etat 5%, 250 f., 25 février 1851; MC/ET/XXXV/1205
      Nom, qualité: (M.) Nollez, Claude Isidore.
      Profession: conducteur de messageries (demissionnaire), Paris (Paris).
    - Procuration acte, recouvrement de dette., 26 février 1851; MC/ET/XXXV/1205
      Domicile: Paris (Paris) rue de la Rochefoucault, 15.
      Relations: créancier(e) de l'intervenant 3.
      Nom, qualité: (M.) Desplechin, Edouard Desire Joseph.
      Profession: peintre (artiste), Paris (Paris).
      Domicile: Paris (Paris) rue du Faubourg-Poissonniere, 153.
      Nom, qualité: (M.) Chemillion, Victor.
      Profession: peintre (artiste), Nimes (Gard).
      Domicile: Nimes (Gard).
      Nom, qualité: (M.) Desplechin, Alexandre Joseph.
      Domicile: Paris (Paris) rue de Valenciennes, 5
    - Succession, inventaire apres décès., 26 février 1851; MC/ET/XXXV/1205
      Nom, qualité: (Mme ou Mlle) Berlaymont de, Caroline.
      Relations: veuve de l'intervenant 2.
      Nom, qualité: (M.) Quillet.
    - Procuration r.p. dépôt, vente de rente etat 5%, 78 f., 1er mars 1851; MC/ET/XXXV/1205
      Nom, qualité: (M.) Vanacher, Edouard Joseph.
      Profession: cultivateur, Tubise (belgique).
      Domicile: Tubise (belgique).
    - Procuration r.p., dépôt, vente de rente etat 5%, 202 f., 1er mars 1851; MC/ET/XXXV/1205
      Nom, qualité: (M.) Groutars, Nicolas.
      Profession: capitaine de cuirassiers, Bruges (belgique).
      Domicile: Bruges (belgique).
      Nom, qualité: (M.) Sorel, Francois Eugene Constantin.
      Profession: tailleur (marchand), Bruges (belgique).
    - Succession, délivrance de legs., 5 mars 1851; MC/ET/XXXV/1205
      Nom, qualité: (Mme ou Mlle) Ligee, Marie Josephine.
      Domicile: Rarecourt (Meuse).
      Nom, qualité: (M.) Chateau, Jean Louis.
      Profession: fondeur d'etain, Rarecourt (Meuse).
      Domicile: Rarecourt (Meuse)
    - Testament olographe, depot., 5 mars 1851; MC/ET/XXXV/1205
      Nom, qualité: (Mme ou Mlle) Van Den Santheuvel, Johanna Wilhemine.
      Domicile: Paris (Paris) rue Neuve-des-Mathurins, 7.
      Nom, qualité: (M.) Elliot, William.
      Profession: négociant, conseiller de commerce, Berlin (allemagne).
      Domicile: Berlin (allemagne)
    - Procuration acte, dépôt, prise de possession de succession., 5 mars 1851; MC/ET/XXXV/1205
      Nom, qualité: (Mme ou Mlle) Hennessienne De Rotfelt, Helene Marie.
      Domicile: Gatshina (russie).
      Relations: veuve de l'intervenant 2, tutrice de l'intervenant 2.
      Nom, qualité: (M.) Mettenleiter, Paul Frederic.
      Nom, qualité: (Mme ou Mlle) Mettenleiter, Foy Helene.
      Relations: fille de l'intervenant 2, héritier de l'intervenant 2.